【裁判字號】    92,易,587
【裁判日期】    920626
【裁判案由】    毒品危害防制條例
【裁判全文】
臺灣彰化地方法院刑事判決                          九十二年度易字第五八七號
    公  訴  人  臺灣彰化地方法院檢察署檢察官
    被      告  甲○○
右列被告因違反毒品危害防制條例案件，經檢察官提起公訴（九十二年度毒偵字第二
五一號），本院判決如左：
    主      文
甲○○連續施用第二級毒品，累犯，處有期徒刑月，如易科罰金，以佰元折算壹
日。
扣案之殘留甲基安非他命之吸食器壹個，沒收銷燬之。
    事      實
一、甲○○前因竊盜案件，經本院以九十年度訴字第四０五號判決判處有期徒刑八月
    確定，於民國九十一年四月九日在監服刑期滿執行完畢。又因施用毒品案件，經
    裁定送觀察、勒戒後，認無繼續施用毒品之傾向，由臺灣彰化地方法院檢察署檢
    察官於九十年五月二十四日，以九十年度毒偵字第五０五號為不起訴處分確定。
    詎仍不知悔改，復基於施用第二級毒品之概括犯意，自九十二年一月三日起至同
    年月五日止，以將甲基安非他命置於燈泡吸食器內，點火燒烤吸食所產生煙氣之
    方式，在彰化縣社頭鄉○○村○○路○段八一七巷十號住處內，連續施用第二級
    毒品甲基安非他命多次。嗣甲○○為求戒除毒癮，乃於九十二年一月五日晚間八
    時三十分許，在彰化縣社頭鄉○○村○○路○段二一０號前，於上開犯行被發覺
    前主動向員警自首犯罪並接受裁判，經警自其身上扣得殘留甲基安非他命之吸食
    器一個。甲○○經依本院九十二年度毒聲字第二七號裁定送臺灣彰化看守所附設
    勒戒處所觀察、勒戒後，認有繼續施用毒品之傾向。
二、案經彰化縣警察局田中分局報請臺灣彰化地方法院檢察署檢察官偵查起訴。
    理      由
一、右揭事實，業據被告甲○○於警詢及偵審中坦承不諱，並有殘留甲基安非他命之
    吸食器一個扣案足憑，復有法務部調查局檢驗通知書一份附卷可稽。雖被告於前
    揭時地獲案後，經警採其尿液送驗結果，判定為甲基安非他命陰性反應，有彰化
    縣衛生局煙毒尿液檢驗成績書及詮昕科技股份有限公司出具之濫用藥物尿液檢驗
    報告各一紙在卷可憑，然因被告於審理中自承施用甲基安非他命之量甚微，經體
    內代謝後殘存毒品濃度有限，故可能無法超越設定閾值而呈甲基安非他命陰性反
    應。且被告既已自承施用甲基安非他命，又確實持有殘留甲基安非他命之吸食器
    ，仍足以作為認定其上開犯罪之積極證據。又被告前因施用毒品案件，經裁定送
    觀察、勒戒後，認無繼續施用毒品之傾向，由臺灣彰化地方法院檢察署檢察官於
    九十年五月二十四日，以九十年度毒偵字第五０五號為不起訴處分確定；復因本
    件施用第二級毒品案件，經依本院九十二年度毒聲字第二七號裁定送臺灣彰化看
    守所附設勒戒處所觀察、勒戒後，認有繼續施用毒品之傾向等情，有臺灣高等法
    院被告全國前案紀錄表、刑案資料查註紀錄表、不起訴處分書、臺灣彰化看守所
    九十二年一月二十七日彰所戒字第０九二００００一九七號函檢附之有無繼續施
    用毒品傾向證明書各一份附卷可按。本案事證已臻明確，被告犯行洵堪認定。
二、查被告甲○○前因施用毒品案件，經觀察、勒戒後，認無繼續施用毒品之傾向，
    由檢察官為不起訴處分後，復於五年內再度施用第二級毒品甲基安非他命，且經
    評定有繼續施用毒品之傾向，核其所為，係犯毒品危害防制條例第十條第二項之
    施用第二級毒品罪。被告為供自己施用之目的而持有上開毒品，其於施用前後持
    有甲基安非他命之低度行為，應為施用之高度行為所吸收，不另論罪。其所為多
    次施用第二級毒品犯行，時間緊接，方法相同，觸犯構成要件相同之罪名，顯係
    基於概括犯意反覆為之，應依連續犯之規定論以一罪，並依法加重其刑。查被告
    前因竊盜案件，經本院以九十年度訴字第四０五號判決判處有期徒刑八月確定，
    於九十一年四月九日在監服刑期滿執行完畢，有卷附臺灣高等法院被告全國前案
    紀錄表、刑案資料查註紀錄表足參，其受有期徒刑之執行完畢，五年內再犯本件
    法定本刑有期徒刑以上之罪，為累犯，應依法遞加其刑。而被告於施用毒品後、
    犯罪行為被發覺前，即主動向員警自首犯罪並接受裁判，有卷附警詢筆錄及扣押
    筆錄之記載可憑，自已符合法定自首要件，應依刑法第六十二條前段之規定減輕
    其刑，並先加後減之。爰審酌被告曾因施用毒品案件接受觀察、勒戒，竟未能從
    中記取教訓，深切體認毒品危害己身健康之鉅，反而再次趁隙施用甲基安非他命
    ，足見被告自制能力尚有未足；惟念及被告犯後尚能坦承犯行，且向警察機關自
    首犯罪，態度堪稱良好，況施用毒品固戕害個人健康至深，然就他人權益之侵害
    仍屬有限，及其犯罪目的、手段、施用毒品數量甚微、具有高中肄業學歷之智識
    程度等一切情狀，量處如主文所示之刑，併諭知易科罰金之折算標準，以示懲儆
    。扣案之殘留甲基安非他命之吸食器一個，因與附著其上之毒品無從析離，應視
    同甲基安非他命，屬毒品危害防制條例第二條第二項第二款所稱之第二級毒品，
    應依同條例第十八條第一項前段之規定，沒收銷燬之。
據上論斷，應依刑事訴訟法第二百九十九條第一項前段，毒品危害防制條例第十條第
二項、第十八條第一項前段，刑法第十一條前段、第五十六條、第四十七條、第六十
二條前段、第四十一條第一項前段，罰金罰鍰提高標準條例第二條，判決如主文。
本案經檢察官田德煙到庭執行職務。
中    華    民    國    九十二      年      六      月      二十六      日
                                臺灣彰化地方法院刑事第三庭
                                    法      官  高  文  崇
右正本證明與原本無異。
如不服本判決，應於判決送達後十日內向本院提出上訴狀( 須附繕本 )。
                                    法院書記官  謝  志  鑫
中    華    民    國    九十二      年      七      月        一        日
毒品危害防制條例第十條第二項：
施用第二級毒品者，處三年以下有期徒刑。


司法院資訊處製作；財團法人民間司法改革基金會備份。
